【裁判字號】    88,易,433
【裁判日期】    890531
【裁判案由】    賭博
【裁判全文】
臺灣臺東地方法院刑事判決                          八十八年度易字第四三三號
    公  訴  人  臺灣台東地方法院檢察署檢察官
    被      告  乙○○
右列被告因賭博案件，經檢察官提起公訴（八十八年度偵字第二０四六號），本院判
決如左：
    主  文
乙○○連續意圖營利，聚眾賭博，處有期徒刑參月，如易科罰金，以參佰元（即新台
幣玖百元）折算壹日。
扣案之帳單壹張、簽單伍張、倍數表參份、參考資料肆本，均沒收。
    事  實
一、乙○○意圖營利，並基於概括犯意，自民國八十八年五月六日前某日起，連續在
    台東縣台東市○○路○段二二六號之設立神壇之住處，提供六合彩俗稱「三星」
    、「三星」、「四星」、「臺號」、「臺碰」及「特尾」等六種賭博簽單，自零
    一至四七共四十七個號碼聚集不特定之多數人簽賭，每簽賭一支為一個號碼，賭
    資一支為新台幣（以下同）一百元為上限，約定以每星期二、四當日香港六合彩
    開出之六組號碼為準，簽中相同號碼者，可獲得五十三倍至六千五百倍之彩金，
    如未中者，賭資歸乙○○所有。嗣經人檢舉，為警持搜索票於八十八年五月六日
    下午五十三十分許查獲，並扣得如主文第二項所示簽賭用物。
二、案經台東縣警察局移請臺灣台東地方法院檢察署檢察官偵查起訴。
    理  由
一、訊據被告固不否認自己有簽賭俗稱「六合彩」之犯行，惟矢口否認有意圖營利，
    聚集不特定多數人於其住處簽賭之事，辯稱：扣案之帳單係記載他人與自己做水
    泥工之債權債務，簽單、倍數表及參考資料等物分別為朋友綽號「秋竹」之甲○
    ○及不知名之女子所交付，而倍數表為另名不知姓名之男子所交付，均係其為簽
    賭參考用之物云云。惟查扣案之帳單顯然記載收欠資料，簽單五張則除圈選有當
    期中獎之號碼外，尚有類似特定金額之收支記載，有帳單一張、簽單五張附偵查
    卷足查，此外復有倍數表三張及參考資料等物扣案可憑。而本院訊據證人即被告
    之友甲○○結證稱：被告並無提供場所聚眾供人簽賭，祇有與被告相互研究簽賭
    之號碼等語，因證人為被告之友，證據法則上屬被告之善意證人，其所言自對被
    告有利，堪可想像，而警方自被告身上所搜出的帳單一張為證人所有，業據被告
    於偵查中供稱在卷，但證人於警訊時卻稱忘記此事，衡諸常情，二人若無簽賭犯
    行，何須研究簽賭號碼，被告若無聚眾簽賭，證人及其他不知名之人之簽單又如
    何會在被告身上，被告住處又為何藏有為數不少之簽單、倍數表、參考資料等物
    。是被告空言否認，尚難採信，本案既有扣案如主文第二項所示之物，被告亦坦
    承有簽賭犯行，是認被告所辯顯為避重就輕之卸責之詞，尚難採信。本案事證明
    確，被告犯行堪以認定，應予論罪科刑。
二、核被告所為，係犯刑法第二百六十八條之意圖營利供給賭博場所罪及意圖營利聚
    眾賭博罪及同法第二百六十六條第一項前段之賭博罪。被告於當期六合彩開獎前
    之多次接續行為，均係該次所犯前述三罪犯行之一部行為。其前後多次犯行，時
    間緊接，方法相同，顯係基於概括犯意而為，且復犯構成要件相同之罪名，應依
    連續犯之規定論以一罪，並依法加重其刑。又被告係一行為觸犯三罪名，為想像
    競合犯，應從情節較重之意圖營利聚眾賭博罪處斷。爰審酌被告前尚無犯賭博罪
    之素行，犯罪之動機、目的及犯罪後坦承部分犯行，尚稱良好之犯後態度，以及
    其經營「六合彩」對社會所生危害，不僅助長社會賭風，並因為社會上迭有賭博
    場所及機會，勢將造成國民沉迷於賭博而荒廢正當職業，進而影響國民營正常生
    活之能力等一切情狀，量處如主文所示之刑，並諭知易科罰金之折算標準。末查
    扣案之如主文第二項所示之物，均係被告所有供犯罪所用之物，應依法宣告均沒
    收。
據上論斷，應依刑事訴訟法第二百九十九條第一項前段，刑法第五十六條、第二百六
十八條、第二百六十六條第一項前段、第五十五條、第四十一條、第三十八條第一項
第二款，罰金罰鍰提高標準條例第一條前段、第二條，判決如主文。
本案經檢察官薛樂儀到庭執行職務
中      華      民      國    八十九    年      五      月    三十一    日
                                  臺灣臺東地方法院刑事庭
                                      法  官  錢  建  榮
右正本證明與原本無異。
如不服本判決，應於判決送達後十日內向本院提出上訴狀。（須附繕本）
「切勿逕送上級法院」
                                      書記官  林  建  成
中      華      民      國    八十九    年      五      月    三十一    日
刑法第二百六十六條：
在公共場所或公眾得出入之場所賭博財物者，處一千元以下罰金，但以供人暫時娛樂
之物為賭者，不在此限。
當場賭博之器具與在賭檯或兌換籌碼處之財物，不問屬於犯人與否，沒收之。
刑法第二百六十八條：
意圖營利，供給賭博場所或聚眾賭博者，處三年以下有期徒刑，得併科三千元以下罰
金。


司法院資訊處製作；財團法人民間司法改革基金會備份。
